【裁判字號】    93,訴,473
【裁判日期】    950823
【裁判案由】    偽造文書
【裁判全文】
臺灣苗栗地方法院刑事判決               93年度訴字第473號
公  訴  人  臺灣苗栗地方法院檢察署檢察官
被      告  甲○○
                    另案於臺灣臺中監獄執行中
上列被告因偽造文書案件，經檢察官提起公訴（91年度偵字第45
59號），本院判決如下：
    主  文
甲○○共同偽造私文書，足以生損害於他人，處有期徒刑肆月，
，如易科罰金，以銀元參佰元即新臺幣玖佰元折算壹日。附表所
示之物，均沒收。
    事  實
一、甲○○、戊○○（另經檢察官為不起訴處分）、己○○（另
    經檢察官為不起訴處分）、袁璿勝（另案經臺灣嘉義地方法
    院檢察署通緝中）等人，欲向乙○○、吳清溪、劉鳳珠等人
    ，購買苗栗縣南庄鄉○○里○段獅頭驛小段第1 之21號等筆
    土地，於民國90年3 月3 日，由甲○○為買受人，與出賣人
    乙○○等人簽訂2 份土地買賣契約書，價金合計為新臺幣（
    下同）896 萬5 千7 百零7 元，並由戊○○當場簽發同額支
    票，交予出賣人以支付價金，約定「支票到期時買受人未持
    現金交換支票者，視為全部地價未付，雙方同意取銷買賣，
    將本約廢棄」。而甲○○為取得較上述契約價金為高之銀行
    貸款，於簽約後數日間某日，由仲介丁○○及1 姓名、年籍
    不詳之成年女子陪同，至乙○○住處，要求乙○○另行在空
    白之不動產買賣契約書上簽名，當場為乙○○拒絕。詎甲○○明知乙○○並未同意，竟與不詳姓名年籍之成年人，共同
    基於犯意之聯絡，由甲○○在不動產買賣契約書上立書約人
    欄簽名蓋印後，由該不詳姓名年籍之成年人，在前述不動產
    買賣契約書上，虛偽載明已分別於90年3 月3 日付款新臺幣
    （下同）394 萬5 千元、90年3 月25日付款657 萬5 千元、
    90 年4月10日付款263 萬元，及出賣人應於付清土地價款時
    將標的物連同地上物交付買受人管理使用，暨應於90年5 月
    31 日 辦理移轉登記手續等文句。並分別在出賣人欄、付款
    欄3欄 、立書約人欄下，偽造乙○○、吳清溪、劉鳳珠等人
    之署押，復持偽刻之乙○○、吳清溪、劉鳳珠等3 人的印章
    ，偽蓋於前述出賣人等欄位上，而偽造該不動產買賣契約書
    ，致生損害於乙○○等土地出賣人。嗣上開支票到期，乙○○等人未取得現金，乃將支票提示而不獲兌現，戊○○因路
    途遙遠，要求己○○代為取回支票，己○○乃與丁○○至羅
    金地住處，取得袁璿勝留在該處皮包內之不動產買賣契約書
    後，再至吳清溪住處，簽立切結書後，以該不動產買賣契約
    書換回支票，經乙○○等人發現該不動產買賣契約書係經偽
    造者，始悉上情。
二、案經乙○○向臺灣苗栗地方法院檢察署告訴後，由同署檢察
    官偵查後起訴。
    理  由
一、訊據被告甲○○固坦承卷附不動產買賣契約書上之「甲○○
    」署名及印文，是其所簽署、蓋印，但否認有偽造文書之犯
    行，辯稱：「當時是由我出名簽訂契約，己○○跟我說他是
    花旗銀行的經理，由我出面簽約，他要把這些土地拿去花旗
    銀行貸款，當時我是做焚化爐的。他想拿這些錢去投資我的
    焚化爐，乙○○就找張代書來簽約，當時我們約定契約要簽
    3 份，1 份空白，2 份有寫價金，寫價金的1 份地主存查，
    另1 份己○○拿去，後來我沒有處理這些事情。錢是戊○○
    付的，當初契約有寫明支票假如沒兌現的話，契約就作廢。
    簽完名第2 天，我根本未到乙○○家，我在上班。後來時間
    到期，我聽說戊○○已經把乙○○的支票取回，空白契約是
    己○○、陳德坤去拿的，問題都是出在這張空白契約，假如
    是有人填契約的話，可能就是己○○或丁○○填的，他們怎
    麼搞的我不知道，我根本沒有偽造。」等語。
二、惟查：
（一）證人即告訴人乙○○於本院審理時具結後證稱：「（檢察
      官問：有無賣土地給甲○○？）當初有，、、」、「（檢
      察官問：契約在支票到期時買受人未持現金交換支票者，
      視為全部地價未付，雙方同意取消買賣，將本約廢棄，是
      否如此？）是。」、、、「（檢察官問：當時他們有無跟
      你提到他們有要拿契約書去辦理貸款的事情？）沒有說要
      拿契約要去用貸款，只說契約要拿去作公司之資產而已。
      」、「（檢察官問：他們有無要求你要簽空白契約書？）
      沒有，、、」、「（檢察官問：你稱的買賣成立是哪天，
      是否就是你簽真正契約書上之日期（90年3 月3 日）？）
      日期我忘記了，就是契約上寫的。」、「（檢察官問：你
      確定是買賣契約簽立後的隔天被告去找你簽空白契約，但
      被告有提出他在台鐵上班簽到之證明，有何意見？）應該
      是第2 天，因時間那麼久了，就是簽約後第2 天被告有到
      我家，反正是簽約後不久，實際日期我已記不得了。」、
      「（檢察官問：是何時？）確定是早上，大概是9 點左右
      ，、、，當時丁○○有跟他一起來。」、「（檢察官問：
      3 月3 日是否有簽2 份契約？）是，1 份是我私人的，1
      份是共有的。」、「（檢察官問：為何另一個仲介庚○○
      稱你有同意對方再寫1 份空白契約書，但你後來沒有簽，
      有何意見？）庚○○有講，但我沒有答應，所以他拿去我
      沒有簽，若我同意我就簽給他了。」、「（檢察官問：你
      稱庚○○有講，是何時講的？）簽約以前，講很久了，這
      件是談很久才簽約的。」、「（檢察官問：你對於被告之
      刑度有何意見？）沒意見，我主要要向我的股東有交代，
      怕我的資料流露在外被他人盜用。」、「（檢察官問：假
      的契約書上另有吳清溪、劉鳳珠之簽名及蓋印，是否偽造
      的？）都是假的，、、」、「（檢察官問：你以前在檢察
      官前所述是否實在？）都實在。」、「（被告問：當時我
      們是否談好契約是一式3 份，1 份空白？）不是，確定不
      是，假如是當天就解決了。」、「（被告問：你支票何時
      拿給票主？）時間那麼久了，我記不清楚了，確實支票是
      還給他了。」、「（被告問：支票的事情不清楚，為何其
      他事情那麼清楚？）我支票還給他，他還開一張商業本票
      給我，那張就是我支票還給他的。」、「（被告問：你簽
      約對象是誰？）當然是你。」、、「（被告問：你將支票
      是還給誰？）還給開票人，好像是黃什麼的。」、「（被
      告問：其他2 位地主有無授權給你？）他們親自到我家裡
       。 」（以上參本院審卷第84至87頁）。渠於檢察官偵查
      時指訴稱：「（問：告何人何事？）之前我與甲○○訂立
      2 份土地買賣契約書，將我所有之土地，獅頭驛小段1-21
      、1-22、1-233 筆土地，其中1-23號土地是我與他人共有
      ，當時約定總價分別為426 萬、470 萬1 千300 元，我應
      有部分，分得100 多萬元，結果戊○○開2 件等值面額之
      支票給我，面額合計500 多萬元，以為價金之支付。結果
      後來期日屆至，對方跳票，支票不獲兌現，當初在契約中
      有約定，支票跳票的話，要取消買賣契約，結果後來戊○○要求我寬延幾天，教我不要將票軋入銀行。我等了幾天
      ，他還是沒有處理，我就將前開支票軋入銀行，後來遭退
      票，戊○○即再開1 張575 萬元之本票，跟我換回前開2
      張支票，並向我說這期間甲○○皆未出面處理，之前戊○○又拿了1 份買賣契約書，向我的共有人吳清溪換回之前
      他開給吳清溪的支票1 張（面額200 萬元），我才發現附
      件3 的文件是偽造的，所以我要告他們偽造文書。」（參
      90年度他字第314 號卷宗第21頁）、「（問：附件3 的契
      約書是否為你蓋的嗎？）不是，正確的印章是前面的土地
      買賣契約書，前面的兩份買賣契約書1 份是持分，另1 份
      是我單獨所有。」（參90年度他字第314 號卷宗第27頁）
      、「（問：己○○有無在場？）真的有在場（第1 份契約
      ），假的他沒有在場。」、「（問：這份你說的假契約是
      吳清溪交給你的？）是己○○拿給吳清溪，吳清溪再影印
      給我。」（參91年度偵字第4559號卷宗第8 頁）、「（問
      ：有何意見？）、、，丁○○、甲○○及另1 位小姐來叫
      我簽空白的，我拒絕。」等語（參91年度偵字第4559號卷
      宗第20頁，告訴人乙○○以上筆錄為傳聞證據，原無證據
      能力，但渠於本院審理時在具結後，經檢察官提示上述筆
      錄，詢問渠指訴之內容是否屬實，經渠答稱陳述屬實。則
      渠之前述陳述，業經渠於具結之後，透過檢察官之提示，
      已將該筆錄之陳述，作為渠於本院審理時陳述之內容，已
      有證據能力，附此敘明）。是由證人乙○○之證詞，可知
      被告甲○○等人，欲向渠及吳清溪、劉鳳珠等人，購買苗
      栗縣南庄鄉○○里○段獅頭驛小段第1 之21號等筆土地，
      於90年3 月3 日，渠雖有與被告甲○○簽署上述附件1 、
      2 所示之土地買賣契約書，但未簽署前述附件3 所示之不
      動產買賣契約書，而該不動產買賣契約書之內容，亦非渠
      所書寫。渠係自證人吳清溪處，取得前述偽造之不動產買
      賣契約書。而該偽造之不動產買賣契約書，係由證人己○○、丁○○，至證人吳清溪處，簽立切結書之後，再以該
      不動產買賣契約書，換回證人吳清溪所持有，由證人戊○○簽發之支票1 紙等情。
（二）告訴人檢舉狀附件3 所示之不動產買賣契約書（參90年度
      他字第314 號卷第11至13頁，本院審卷第60頁之後），與
      告訴人檢舉狀附件1 、2 所示之土地買賣契約書上（參同
      他卷第6 至9 頁，本院審卷第60頁之後）的「乙○○」簽
      名，自肉眼觀察，其筆順、筆勢迴不相牟，顯非出於同一
      人之手筆。而「乙○○」之印文亦不相同，可見係不同之
      印章所蓋。因此，證人即告訴人乙○○證稱上述不動產買
      賣契約書，並非渠所簽署、印文非渠所蓋等情，應屬真實
      可採。
（二）證人即劉鳳珠之夫羅仁海於檢察官偵查時具結後證稱：「
      （問：這2 份契約簽署時你有無在場？）簽的時候我有在
      場，這是第1 份。第2 份不是我簽的，第1 份簽的時候劉
      鳳珠沒有在場，我幫他簽的。」、「（問：當時有無說要
      簽2 份契約？）沒有，只有說簽1 份。」、「（問：為何
      甲○○說簽2 份1 份要空白的？）這我不瞭解。」、「（
      問：有無見過第2 份契約書？）沒有，至現今未曾見過。
      」（參91年度偵字第4559號卷宗第18頁至第19頁）。是由
      證人羅仁海之證詞，可知前述附件1 、2 之土地買賣契約
      書「劉鳳珠」之簽名，係渠所代簽，渠不知前述附件3 所
      示之不動產買賣契約書從何而來，並不知悉被告甲○○曾
      要求簽立空白契約書等情。
（三）證人丁○○於本院審理時具結後證稱：「（檢察問：你是
      否有仲介甲○○這些人向乙○○他們買苗栗縣南庄鄉○○
      里○段獅頭驛小段第1 之21號等筆土地？）有的。」、、
      、「（檢察官問：你是否知道乙○○賣了土地，除了共有
      部分，還有沒有自己所有的？）地號整個在一起，我知道
      有好幾個股東。這件事情當初是因為甲○○先生有公司要
      成立，必須要有資產，所以才找庚○○先生找我出來，去
      找這些地，以這些土地作為公司的資產。」、、、「（檢
      察官問：你以前在偵訊時，你說甲○○找你要去找乙○○
      去簽1 份空白契約書，是否如此？）沒有這種事，簽約完
      了以後，仲介人的工作就已經完成，後來因為當時除了乙○○以外的支票都收回來了，我才又去找乙○○要拿回支
      票。」、「（檢察官問：請求提示偵卷第100 頁，提示並
      告以要旨，你所述實不實在？）這是代書本身說要配合公
      司作業，說要簽1 份空白的契約書，但是那天代書沒有拿
      到空白契約書。那1 天要去的時候，不是簽約的第2 天，
      是隔了好幾天，、、。但有1 個小姐開車，我們那天有一
      起去找乙○○。」、「（檢察官問：乙○○從頭到尾有沒
      有同意要簽1 份空白契約書？）、、、，我不記得乙○○
      有同意簽空白契約書1 份與否。」、「（檢察官問：你後
      來是要拿契約書去跟乙○○換回支票嗎？）那時候是我與
      詹先生一起去羅金地住處拿契約書，那時袁先生（即袁璿
      勝）有留1 包東西在那邊，我就與詹先生拿契約書去換回
      支票。」、、、「（檢察官問：你當天是否有立一張切結
      書給乙○○？）那是詹先生寫的，切結書是拿給住在通霄
      的那位吳清溪先生，不是拿給乙○○，因為乙○○不願意
      歸還支票。」、「（被告問：這個仲介是否你介紹的？）
      是的。」、「（被告問：土地在哪裡？）那天是乙○○帶
      去看的，那天是傍晚，後來就沒有去看。、、」、「（被
      告問：那時候你有沒有在場？）那時候早上我有在場。」
      、「（被告問：支票誰請你拿回來的？）己○○。」、、
      、「（被告問：空白契約書你從哪裡拿的，要去換回支票
      ？）因為袁先生曾經住在羅金地家，我問羅金地先生看袁
      先生有沒有留東西在那邊，結果找到了，因為那時候也都
      找不到袁先生了。」、「（被告問：袁先生後來有沒有跟
      你聯絡？）沒有，袁先生的東西都在羅先生家裡。」、「
      （被告問：誰告訴你東西在羅先生家裡？）羅先生把袁先
      生的包包拿過來，我在那個包包裡面找到的。」、「（被
      告問：我第2 天有帶小姐去乙○○那邊嗎？）簽約完的第
      2 天應該是沒有，因為我有事情去高雄。」等語（參本院
      審卷第108至110頁）。
（四）證人丁○○於檢察官訊問時具結後證稱：「（問：這個買
      賣契約是你在場所簽？提示第1 份契約）對。」、「（問
      ：當時有何人在場？）甲○○、乙○○、郭水生的太太徐
      福妹、庚○○、我在場，戊○○及己○○在屋外。」、、
      「（問：當時有同時簽這1 份契約（提示第2 份契約）？
      ）他們和代書協調的，契約是代書寫的，我是仲介他們私
      底下公司運作我不知道。」、「（問：當時你有無看見這
      份契約？）買賣契約沒有看見這1 份。」、「（問：為何
      甲○○當時有簽2 份契約，1 份是空白的？）當時甲○○
      有說公司可能會用到備份。」、「（問：你有親眼看見買
      賣雙方在契約上簽名？）第1 份有，第2 份沒有因為我不
      在場我不知道。」、「（問：為何第2 份契約書已記載付
      款？）他們回去如何付款我不知道，、、」（參91年度偵
      字第4559號卷宗第16至第18頁）、「（問：切結書是你簽
      的？提示卷附切結書）是。」、「（問：你有無跟己○○
      去找吳清溪要回支票？）有，因為他不知道吳清溪住哪裡
      。」、「（問：你跟己○○去的時候，己○○有無將這份
      契約書，交給吳清溪？）應該有給他，是吳清溪要求用買
      賣契約書換回支票。」、「（問：簽切結書時當場有無交
      買賣契約書？）當場有將1 份契約書交給他看，、、，用
      買賣契約書換回支票。」、「（問：有何意見？）當初有
      約定支票沒兌現買賣不生效。支票沒兌現他拿契約來換，
      我要真的契約書他卻拿假的來，我怕發生事情，切結書的
      地號也寫錯。」（參91年度偵字第4559號卷宗第18至20頁
      ）、「（問：有無拿走空白契約書？）沒有，我拿的是已
      經寫好的契約書，是在苑裡羅先生家拿到契約書，因為地
      主要買賣契約換回支票，我去跟羅先生拿，羅先生拿一個
      行李包給我們，內有合約書，因為袁璿勝先走了，我問羅
      先生有無他的東西，他拿來就只有該份合約書。」、「（
      問：你拿到的合約書是哪一份？）膨脹價格的那1 份（指
      附件3） 。」、「（問：你從羅先生拿契約之前有無見過
      附件3 的契約書？）沒有，那時我沒有參與內部作業。」
      、「（問：有無將契約書拿去給吳清溪？）羅先生把資料
      拿給我們翻，內有契約書，我們在吳清溪家才發現該契約
      書，才拿給他。」、「（問：該份附件3 契約書是否為代
      書所寫？）不是。」（參91年度偵字第4559號卷宗第62頁
      至第63頁）、「（問：90年3 月土地買賣是誰介紹的？）
      我與庚○○去找的，庚○○是買主甲○○找來的。」、「
      （問：檢舉人認為被告等是詐騙集團有何意見？）應該是
      誤會，買主之一戊○○開出將近4 千萬元的支票，交給地
      主乙○○等人，賣主只交出土地所有權狀相關影本資料，
      其中的代書費也已繳清了，有關的土地卻沒有辦理過戶，
      只寫買賣契約而已，後來因為英國柏克萊銀行無法辦理貸
      款，所以合約無法履行。」（參91年度偵字第4559 號 卷
      宗第77頁）、「（問：合約書為何在羅金地那裡？）因為
      袁璿勝在他那裡住，離開時留下1 個包包，裡面有一些衣
      服及一些資料。」、「（問：何人叫你翻那包包找合約書
      ？）因為我們急著把票拿回來，我們問羅先生，看袁有無
      留下一些東西，他說裡面有一些合約書。」（參91年度偵
      字第4559號卷宗第81頁至第82頁）、「（問：合約書有無
      包著？）用公文袋包著。」、「（問：拿到合約書，有無
      看是當初簽的合約書？）我也沒有注意看，就直接拿給地
      主。這份合約書是貸款資料內膨脹價格的合約書。」、、
      、、「（問：拿合約書時，還有何人在場？）己○○，當
      時地主不願意還票，說要寫一份切結書。」（參91年度偵
      字第4559號卷宗第81至82頁）、「（問：你是仲介，應當
      要將契約全部完成，所以你是否有陪甲○○再去找乙○○
      簽1 份空白契約？）找他是找好幾次，但是否是隔天忘記
      了。」、「（問：你去找乙○○，是要他簽1 份空白契約
      嗎？）目的是這樣，要配合公司作業要簽1 份空白的。」
      、「（問：乙○○有簽你們事後給他的空白契約嗎？）沒
      有完成。」、「（問：沒有完成是乙○○沒有簽？）對。
      、、」、、「（問：乙○○有拒絕簽這份空白的嗎？）他
      沒有答應，在我眼前他沒有簽。」、、「（問：拿空白契
      約去徐家是何時，何地，與何人？）沒有談成後隔了1 、
      2 天，甲○○又再叫我陪他去乙○○家，甲○○有帶1 個
      小姐。」、「（問：你拿空白契約去乙○○家時空白契約
      上甲○○是否已經簽完名？）都還沒有。」、、、「（問
      ：乙○○說這份偽造的不動產買賣契約書上面的簽名不是
      乙○○的？提示契約書）這份不是當初的契約。應該不是
      。」、「（問：有無看過這份偽造的契約？）沒有。直到
      要去給吳清溪要回支票己○○才從袁璿勝包包拿出來，我
      才知道有這份契約。」、「（問：提示91年11月12 日 庭
      訊筆錄，為何甲○○說他因為趕著上班，所以在空白契約
      上簽名後交給己○○及你？）這公司的契約書不會交給我
      。應該沒有，手續上不會這樣辦。當天沒有這事發生。」
      、「（問：當時乙○○拒絕時，甲○○有無說什麼？）沒
      有，只有說請徐配合而已。」等語（參91年度偵字第4559
      號卷宗第100 至103 頁）。是由證人丁○○之前述證詞，
      可知渠於簽約當時並沒有看見前述附件3 之不動產買賣契
      約書，亦沒有當場簽此份不動產買賣契約書，沒有當場收
      到此份不動產買賣契約書。簽約後數日，有與被告甲○○
      及1 位小姐，去找告訴人乙○○，要求告訴人簽空白契約
      書，但告訴人乙○○沒有答應，亦未在空白契約書上簽名
      。有與證人己○○一同至羅金地住處，取得袁璿勝留下之
      皮包內的不動產契約書，但未注意看此份契約書。再與證
      人己○○持該份不動產買賣契約，並簽立切結書後向吳清
      溪換回支票等情。
（五）證人己○○於檢察官偵查時陳稱：「（問：簽這2 份契約
      時你有無在場？）沒有。」、「（問：有無見過這2 份契
      約書？）沒有，這要問袁璿勝他才知道，這是他寫的。」
      、「（問：這張切結書是否是你簽的？）是，因為要拿回
      戊○○的支票，因為戊○○在宜蘭比較遠。」（參91年度
      偵字第4559號卷宗第9 頁）、「（問：這份假契約書是你
      拿去的有何意見？提示卷附切結書）應該我沒有親手拿給
      他，我有將切結書交給他，契約沒有。」、「（問：為何
      契約書有載明退回買賣契約文件？）這是因為買主甲○○
      跟袁璿勝要退回。」、「（問：切結書內容是否為你寫的
      ？）是。」、、「（問：有何意見？）我只是受委託去拿
      回支票。」（參91年度偵字第4559號卷宗第19至20頁）、
      「（問：有無此事？）簽空白的時候我不知道，這是他們
      在操作，並沒有授意他們簽空白的契約。」、「（問：該
      份契約書是否為你拿去向地主換的契約書？）戊○○叫我
      去換回票，地主我都不認識，是這份契約書沒有錯。」（
      參91年度偵字第4559號卷宗第63頁）、「（問：當時你是
      負責向柏克萊銀行貸款？）有。」、「（問：有實際去申
      請嗎？）沒有，只是剛開始在籌組而已，袁璿勝去組合想
      做污泥處理，我有跟他們說若他們國內拿不到資金我可以
      幫他們向國外銀行貸款。」、、「（問：何人建議向這家
      銀行貸款？）柏克萊只是舉例而已，並不是一定向這1 家
      。」、「（問：有向乙○○說要向柏克萊銀行貸款？）沒
      有，只有說國外的銀行。」、「（問：向國外銀行貸款有
      向國內銀行貸款容易嗎？）如果條件不足當然都不容易。
      」、「（問：當初預計用什麼錢支付票款？）打算用貸款
      。」、「（問：當時有說簽約簽兩份？）我不知道。要問
      甲○○。」（參91年度偵字第4559號卷宗第113 至114 頁
      ）、「（問：當時有無說買賣契約價額不一樣才能貸款？
      ）我不知道，袁璿勝算是我的業主，他委託我做這些事情
      。」、「（問：你如何認識甲○○？）袁璿勝介紹認識的
      。」、「（問：袁璿勝請你貸款給你什麼好處？）他給我
      佣金，百分之3 。」、「（問：貸款條件有什麼？）要有
      公司、營運計畫書、廠房計畫書、建廠執照設置圖、擔保
      品，第1 階段就是要收集這些資料。」、「（問：乙○○
      支票沒有兌現，土地沒有辦法過戶如何有擔保品、建照去
      貸款？）我只是幫袁璿勝做貸款，但他擔保品都沒有，是
      甲○○說他土地有2 、30甲，但是交不出來。」、「（問
      ：既然沒有擔保品為何與他們一起簽約？）我陪同他們去
      只是輔導這個案子，袁璿勝說他們在買賣擔保品，因為我
      要求要有擔保品。」、「（問：為何會簽切結書給乙○○
      ？）這個案子沒有通過買賣就不成，票期到了袁璿勝沒有
      去處理，戊○○急著把票拿回去，我住中壢他才委託我去
      。」、「（問：你之前名字叫詹耀雲？）這是我用的商業
      名，戶籍上沒有如此登記。」、「（問：甲○○說他將契
      約交給你是否事實？）沒有，是交給袁璿勝。」、「（問
      ：有何其他意見？）我如果不是跟戊○○拿回支票這些事
      情跟我都沒有關係，也是丁○○帶我去的。」等語（參91
      年度偵字第4559號卷宗第115 至116 頁）。經查，證人己○○於本院審理時，經2 次傳喚後均未到庭，此有送達證
      書2 份在卷可憑，是證人己○○因所在不明而傳喚不到事
      實應可認定。而依據刑事訴訟法第159 條之3 之規定，「
      被告以外之人於審判中有下列情形之一，其於檢察事務官
      、司法警察官或司法警察調查中所為之陳述，經證明具有
      可信之特別情況，且為證明犯罪事實之存否所必要者，得
      為證據：一死亡者。二身心障礙致記憶喪失或無法陳述者
      。三滯留國外或所在不明而無法傳喚或傳喚不到者。四到
      庭後無正當理由拒絕陳述者。」，準此，本件證人己○○
      於司法警察官、司法警察調查中所為之陳述，經證明「具
      有可信之特別情況」，「且為證明犯罪事實之存否所必要
      者」，得為證據。而證人於檢察事務官等司法警察官、司
      法警察中調查時所為之陳述，具備前述2 要件時，既然得
      為證據，自無將證人於檢察官訊問時，具備上述2 要件之
      陳述，排除為證據之理，合先敘明。又查，告訴人乙○○
      對被告甲○○、證人戊○○、證人己○○，提出本件告訴
      ，證人己○○、戊○○部分，經檢察官於93年9 月30日，
      以91年度偵字第4559號為不起訴處分，此有不起訴處分書
      在卷可佐。而證人己○○於檢察官偵查時，渠所為之陳述
      ，就偵查筆錄之形式觀察，並無非出於自由意志之情形。
      且就卷附之切結書（參90年度他字第314 號卷第10頁）的
      記載，可知證人吳清溪退回所持有之支票，買主退回買賣
      合約文件等情。是證人己○○於檢察官偵查時之陳述，與
      上述切結書之記載相合，可見渠於檢察官偵查時所為之陳
      述，具有特別可信之狀況，且為證明犯罪事實之存否所必
      要者，依據上述法條之規定，本院自得將之作為證據，附
      此敘明。）。是由證人己○○之陳述，可知證人己○○受
      證人戊○○之託，向地主取回支票，嗣後持前述偽造之不
      動產買賣契約書，換回證人戊○○所簽發之支票。惟渠未
      見過該偽造之不動產買賣契約書，亦未授意簽空白契約書
      等情。
（六）證人戊○○於本院審理時具結後證稱：「（檢察官問：是
      否有向乙○○買土地？）有，不只他一個人，還有很多人
      ，我們簽約，、、，我們是要跟國外的銀行貸款，申請得
      到的話我們就會真的去買，若申請不過就沒辦法買，他們
      要把支票退還給我們。」、「（檢察官問：90年3 月3 日
      簽約時你有無去？）有，因支票是我開的。」、「（檢察
      官問：3 月3 日簽了幾份契約？）有很多家，我記不起來
      、、」、「（檢察官問：當時有無要求乙○○要簽空白契
      約書？）這是代書跟乙○○間的問題，要問代書，我只負
      責開支票，有無這個過程我不清楚。」、「（檢察官問：
      你說你有去，當時還有哪些人在場？）袁璿勝、己○○、
      庚○○還有2 個中間人，其他人要回去翻資料才知道。」
      、「（檢察官問：你們本來是預定要用買賣契約書跟外國
      銀行貸款？）對。」、「（檢察官問：你們要去貸款契約
      金額，有無打算比實際金額高？）有。」、「（檢察官問
      ：為何土地尚未過戶，你們就可拿契約去貸款？）因貸款
      不容易，土地沒有過戶，先跟國外貸款，若有成功，就可
      貸到款項，若貸不到款項支票就拿回來。」、「（檢察官
      問：他們實際有無拿契約書去跟國外銀行貸款？）沒有。
      」、「（檢察官問：是沒有談還是沒有談成？）有談，但
      沒談成。」「（檢察官問：是誰去談？）己○○、袁璿勝
      他們幾個人。」、「（檢察官問：你開的支票，有無兌現
      ？）沒有、、」、「（檢察官問：是否有委託己○○幫你
      拿回支票？）對。」、「（檢察官問：己○○要如何拿回
      支票？）己○○寫1 個保證書說支票拿回來，表示支票已
      經拿回來了。」、「（檢察官問：後來支票有無還你？）
      我有拿到支票，但有手寫的保證書在那邊。」、「（被告
      問：業豐營造之負責人是誰？）是我沒錯，但實際負責人
      是袁璿勝。」、「（被告問：乙○○支票還你時，我是代
      表公司簽約，為何你們沒有通知我把支票拿回來？）因當
      時時間已經到了，找你不太方便，所以找詹先生去拿票回
      來，還有中間人去，這已符合條件。」、、」、「（被告
      問：為何你收回支票，沒有告訴我空白契約被己○○拿去
      ？）我沒有看到空白契約書。」、「（被告問：空白契約
      不是你們公司收回去？）我不曉得，要問2 位中間人。」
      、「（受命法官問：你在檢察官偵訊時所述是否實在？）
      都實在。」、「（審判長問：你們要成立何公司？）我們
      要頂業豐營造公司，要做環保，要做污泥乾燥的。」（以
      上參本院卷第89至92頁）。渠於檢察官偵查時時結後證稱
      ：「（問：土地買賣契約書及不動產買賣契約書2 份均是
      為乙○○親自簽名？）我不是買方負責人，我只是開支票
      ，契約書內容我不知道。」、、、「（問：簽契約時有人
      在場？）我、己○○、楊彭達、吳清溪、庚○○、丁○○
      等人。」、「（問：為何甲○○說他簽了1 份空白的就走
      ？）他有先走，但不知道有無簽1 份空白的。」、「（問
     ：己○○有無在場？）他有去，不關他的事，他在外面。
      」、「（問：為何開支票？）因為袁璿勝沒有支票向我借
      。」（參91年度偵字第4559號卷宗第8 頁）、「（問：有
      無此事？）簽空白的時候我不知道，這是他們在操作，並
      沒有授意他們簽空白的契約。」（參91年度偵字第4559號
      卷宗第62頁）、「（問：你參與此事件是因為你認識袁璿
      勝？）對。其他都是他介紹。」、「（問：袁璿勝找你合
      作之過程？）我們做環保事業，他找楊彭達、甲○○、己○○還有其他人給我認識，說要處理污泥，要跟告訴人等
      買地，也有代書出來寫。」、「（問：環保事業的細節？
      買地後做什麼？）買地要資金向國外貸款，整個計畫沒有
      出來，沒有貸款到。」、「（問：有成立公司嗎？）向人
      家買業豐公司。」「（問：你負責什麼工作？）財務及開
      支票。」、「（問：你除了開給乙○○買土地的這些之外
      ，還有其他人嗎？）有。我開大約7 、8 個人，金額大約
      2 、3 千萬左右，開支票全部是用來買地的預付款。」（
      參91年度偵字第4559號卷宗第110 頁）、「（問：你為何
      願意開2 、3 千萬的票給袁璿勝用？）因為當時支票有寫
      禁止背書轉讓，合約書裡面也有記載買賣不成也不能提示
      ，只有乙○○提示其他人都沒有提示，支票都有拿回來，
      我沒有偽造文書。」、、、「（問：有實際去貸款嗎？）
      沒有，所有東西都沒有資料作起來，土地也沒有給定金，
      只是空殼子，土地沒有過戶如何貸款。」、（問：何人提
      議向英國柏克萊銀行貸款？）袁璿勝提議的。他說有認識
      柏克萊銀行在台灣分公司的人。」、「（問：柏克萊銀行
      在台灣有分公司嗎？）事後證明沒有。」、「（問：何人
      向柏克萊銀行辦理貸款？）袁璿勝。都是他聯絡的。」、
      「（問：己○○負責什麼？）我不知道，可能是袁璿勝聯
      絡好之後指定他去聯絡。」、「（問：你跟己○○如何認
      識？）袁璿勝介紹的。」、、、「（問：工程由誰設計？
      ）由楊彭達設計，後來他沒有設計，又拿我的錢所以現在
      打訴訟中。」、「（問：袁璿勝到何階段跑掉？）90年6
      、7 月跑掉，因為5 月時票沒有兌現，大家指責他就跑掉
      。」、「（問：原本預計票款由什麼支付？）公司本來預
      計股東要繳錢，大家都沒有繳，我就是很傻。」、「（問
      ：當時股東有幾位？）最後我、楊彭達、甲○○、己○○
      、袁璿勝用他太太名字張秀寶。」、、、「（問：跟乙○○簽買賣契約時有簽兩份契約嗎？）我不曉得。是袁璿勝
      、甲○○跟代書、地主去談的，我有去但沒有參加談，談
      完之後我才開支票。」、「（問：有聽到他們說契約要簽
      兩份嗎？）沒聽過，我只負責財務也沒看過契約。」、「
      （問：你所負責財務內容？）調錢、付支票。」（參91年
      度偵字第4559號卷宗第109 至113 頁）等語。是由證人戊○○之上述證詞，可知袁璿勝邀渠共同經營環保事業，並
      由袁璿勝介紹被告甲○○、證人己○○等人與渠認識，欲
      向告訴人乙○○等人買地。買地的資金要向國外貸款，而
      環保事業係做污泥乾燥處理，需向他人購買業豐營造公司
      ，用以經營環保事業，渠負責財務及開支票，但後來並未
      向銀行貸得款項。渠不知有同時簽土地買賣契約書、不動
      產買賣契約書之事，亦不知被告甲○○有無簽1 份空白契
      約之事，亦未見過偽造之不動產買賣契約書，渠有委託證
      人己○○向地主取回渠所開立支票等情。
（七）證人吳清溪於偵查時陳稱：「（問：契約書何來？提示）
      是拿那張票的人給的，是誰我忘記了，那麼久了。」、「
      （問：拿契約書給你及拿支票給你的人是否為庭上之己○○？）我忘記了，（庭呈支票原本閱畢發還留影本）（參
      91年度偵字第4559號卷宗第9 頁）、「（問：假的契約書
      是何人給你的？）拿支票來換回去的人，是誰我也忘記了
      。」、「（問：你確定來拿支票的人是當場拿契約書給你
      的人？）是。」（參91年度偵字第4559號卷宗第20頁）等
      語（依據刑事訴訟法第159 條之5 第1 項之規定：「被告
      以外之人於審判外之陳述，雖不符前四條之規定，而經當
      事人於審判程序同意作為證據，法院審酌該言詞陳述或書
      面陳述作成時之情況，認為適當者，亦得為證據」、同條
      第2 項之規定：「當事人、代理人或辯護人於法院調查證
      據時，知有第159 條第1 項不得為證據之情形，而未於言
      詞辯論終結前聲明異議者，視為有前項之同意」。而被告
      甲○○於本院審理時，在言詞辯論終結前，未對證人吳清
      溪於偵查時之上開陳述的證據能力表示異議。本院審酌證
      人吳清溪於偵查時之陳述，並無非出於渠自由意志的情形
      ，認無不適當之情形，參酌上述規定，本院自得將之作為
      證據，附此敘明）。
（八）證人羅金地於檢察官偵查時具結後證稱：「（問：有無看
      見這份不動產買賣契約書？）不曾。」、「（問：為何己○○說他去你那邊拿契約書給地主？）己○○、戊○○及
      姓袁的曾經去我家住過，姓袁的留下一個包包，己○○說
      要找東西，我就將包包全部交給己○○，他將資料拿走，
      包包留在我家。」、「（問：包包現在還有東西？）我不
      知道，有衣服，我不知道有無資料，我沒有注意，不是我
      的東西我沒有去看。」、「（問：為何會住你家？）己○○、戊○○及姓袁的說要跟我合作砂石場，之後也沒有做
      ，他們說要出資金，之後也都沒有出。」、「（問：誰介
      紹你認識他們的？）丁○○。」、「（問：包包內的東西
      誰拿走？）己○○拿的。」、「（問：他拿該資料時有無
      將包包內的資料看一看後才將資料帶走？）那時我不在現
      場，我沒有看見，我兒子氣他們說好像在騙我。」、「（
      問：你是否知道他們有跟人家在說契約的事情？）不知道
      。」、「（問：己○○拿契約書時誰跟他去？）我記得是
      他跟丁○○一起去，我將包包拿去我們家的檳榔攤。」、
      「（問：你拿去為何沒有看見他們在翻資料？）可能我在
      用車子，時間那麼久我忘記了。」（參91年度偵字第455
      9 號卷宗第86至87頁）等語。是由證人吳清溪、羅金地、
      乙○○、戊○○之證詞，可知證人己○○、丁○○至證人
      羅金地處找袁璿勝未果，但袁璿勝曾遺留1 個包包，而該
      包包內有前述偽造之不動產買賣契約書，證人己○○、丁○○即至證人吳清溪住處，將該不動產買賣契約書，並簽
      立切結書，一同交予證人吳清溪，證人吳清溪則將證人戊○○所簽發之支票，交給證人己○○等事實。
（九）證人即代書丙○○於檢察官偵查時具結後證稱：「（檢察
      官問：土地買賣契約書2 份、不動產買賣契約書1 份，是
      否為你寫的？）土地買賣契約書2 份是我寫的，不動產買
      賣契約書不是我寫的。」、「（問：寫契約時有無說到要
      簽1 份空白的？）沒有。」、「（問：寫契約時有何人在
      場？）乙○○我認識，其他的碰到也認不出來。」、「（
      問：買賣契約書的買方甲○○為何說當初簽契約書時有簽
      1 份空白的？）沒有這回事。」、「（問：當時買賣雙方
      有無說因買賣的單價不同，所以要簽另1 份空白的？）沒
      有，假設他有要求我們也不做這種事情。」、「（問：你
      認識仲介丁○○、庚○○？）不認識。」、「（問：業豐
      營造的袁瑞和或袁璿勝有無在場？）不知道，不認識他們
      。」、「（問：有無其他意見？）當初寫契約書時我也覺
      得奇怪，開票的人沒有說到住在宜蘭，也不是買主。以後
      我聽乙○○說他們買土地是要拿去貸款，後來沒有貸成，
      我們代書不管這種事。」、「（問：簽約時共有幾人在場
      ？）10個上下，我只認識乙○○1 人，其他我均不認識。
      因為乙○○叫我去他家，人太多事務所坐不下。」、「（
      問：乙○○有無當場簽1 份空白的？）這個我不知道，應
      該他也不會同意。」（參91年度偵字第4559號卷宗第47至
      48頁）、「「（問：簽約當時有簽第3 份合約？提示合約
      書）沒看過。」、「（問：當時有無說要寫1 份空白契約
      書？）他要向我要一份空白契約書，我沒有給他，他們沒
      說要當場簽。」、「（問：甲○○有無說他簽了空白契約
      書後他先離開？）我沒有聽到，我先離開，、」（參91年
      度偵字第4559號卷宗第61頁）等語（證人丙○○罹患老人
      癡呆症，現於為恭醫院治療中，此有刑事聲請狀及為恭醫
      院診斷證明書1 份附於本院審卷第103 至104 頁可佐。而
      渠於檢察官偵查時具結後之證詞，自形式上觀察，並無非
      出於自由意志之情形，亦即並無顯不可信之狀況，依據刑
      事訴訟法第159 條之1 第2 項之規定，得為證據，附此敘
      明）。是由證人丙○○之證詞，可知買賣雙方書寫土地買
      賣契約書2 份，而未見過前述附件3 所示之不動產買賣契
      約書，亦非渠所書寫，且簽約時並沒有說要簽1 份空白契
      約，只有要求給予1 份空白契約書，惟未給予，亦沒有當
      場簽等情。
（十）證人庚○○於本院審理時具結後證稱：「（檢察官問：仲
      介甲○○及乙○○買賣土地時，有沒有說要寫1 份空白契
      約書給賣方？）有，買方與賣方價金本來都已經談好了，
      賣方是要拿去貸款，賣方有簽支票給買方，是後來支票沒
      有辦法兌現，所以才告被告偽造文書，如果買賣有成交，
      就不會有這件事情。」、「（檢察官問：乙○○同意簽一
      份空白契約書，是在什麼時間、地點同意的？）時間、地
      點我已經忘記了，太久了，我記得是在下午，哪一天我忘
      記了。」、「（檢察官問：你有親眼看到乙○○有簽1 份
      空白契約書嗎？）我有看到空白契約書，但是那空白契約
      書怎麼寫的，我沒有看到。」、「（檢察官問：那天還有
      什麼人在場？）有我、中間人、代書。」、、「（檢察官
      問：為什麼另外一個中間人丁○○說當場沒有簽空白契約
      書，代書丙○○也說簽約那時候也沒有說要簽一份空白契
      約書？）有啊，當天大家都有在談，中間人也有在談。」
      、「（檢察官問：後來甲○○有拿空白契約書要去給乙○○簽，你是否知道？）我不知道，簽約當天的事情我知道
      ，之後的事情我不知道，我也沒有看過所謂的空白契約書
      寫什麼。」、「（檢察官問：你的意思是否就是乙○○是
      在簽約當天同意簽空白契約書？）是的。」（參93年度訴
      字第473 號卷宗第131 至132 頁）等語。但渠於檢察官偵
      查時結證稱：當初簽約時雙方約定有交付價金才算數，關
      於偽造之不動產買賣契約書並不清楚，亦不知簽空白契約
      書之事等語（參91年度偵字第4559號卷宗第17至18頁）。
      是證人庚○○就被告甲○○與告訴人乙○○等人，是否有
      約定簽署空白契約書乙節，即有證述前後不一之情形。而
      證人乙○○否認有同意簽署空白契約書，並否認簽署前述
      附件3 所示之不動產買賣契約書，證人丁○○亦證稱未見
      過上述不動產買賣契約書等情，均如前述。因此，就證據
      法則而論，應以渠於偵查時證稱渠不清楚偽造之不動產買
      賣契約書，亦不知簽空白契約書之事等情，係與證人乙○○、丁○○2 人之證詞相符，堪以採信，渠於本院審理時
      之證詞，應為迴護被告甲○○之詞，不能採信。
（十一）是由證人乙○○等人之上述證詞，可徵證人即告訴人乙○○，雖於90年3 月3 日，與被告甲○○簽立前述土地
        買賣契約書（即同上他卷告訴人檢舉狀附件1 、2 所示
        之契約書，本院審卷第60頁之後），並收受證人戊○○
        所簽發之支票。但並未同意簽署空白契約書，亦未簽立
        前述附件3 所示之不動產買賣契約書（參同他卷第11至
        13 頁 ，本院審卷第60頁之後）。被告甲○○於數日之
        後，與證人丁○○及1 位小姐，至證人乙○○住處，要
        求證人乙○○簽立空白之買賣契約書，但為證人乙○○
        所拒等事實。而衡諸被告甲○○陳稱：「（問：為何要
        簽1份 空白契約？）要填單價，因為賣我們的單價沒有
        那麼高」等語（參91年度偵字第4559號卷第9 頁），再
        考諸證人戊○○結證稱：渠等欲貸款的金額，打算比實
        際金額高等語（參本院審卷第90頁）。再觀諸卷附之2
        份土地買賣契約書（同上他卷第6 至9 頁，本院審卷第
        60頁之後），總價金為896 萬5 千7 百零7 元，但前述
        附件3 之不動產買賣契約書的總價金為1 千3 百15萬元
        （同上他卷第11至13頁，本院審卷第60頁之後），可見
        前述附件3 之不動產買賣契約書的總價金，高出證人乙○○與被告甲○○等人簽立之土地買賣契約書的價金約
        4 百多萬元。復觀察前述附件3 之不動產買賣契約書出
        賣人「乙○○、吳清溪、劉鳳珠」，及「付款日期、期
        數、付款金額」等文字，顯與被告甲○○寫字之筆順、
        筆勢不合，應為被告甲○○與不詳姓名之成年人所偽造
        等情，實可認定。因此，被告甲○○為經營上述環保事
        業，欲向銀行貸得較高之金額，乃偽造較原先與地主約
        定為高之價金的不動產買賣契約書等事實，應可認定。
（十二）至被告甲○○辯稱於90年3 月3 日後之數日均有上班，
        未至證人乙○○住處，並提出簽到簿1 份（參91年度偵
        字第4559號卷第106 頁）為證。但查，被告甲○○90年
        3 月4 日雖有上班，但證人丁○○證稱並非簽約隔日至
        乙○○住處等語，已如前述，是被告甲○○等人，並非
        於90年3 月4 日，至證人乙○○住處乙節，應可認定。
        而被告甲○○於90年3 月5 日上午休息，下午才上班，
        90年3 月6 日上午11時簽退後例假至翌日11時。準此，
        被告甲○○於90年3 月5 日上午並未上班，90年3 月6
        日上午11時即下班，則在其前述日期下班之時，均有空
        閒可與證人丁○○至證人乙○○住處。而證人丁○○、
        乙○○結證稱被告甲○○於90年3 月3 日後數日，曾至
        證人乙○○住處，請求證人乙○○簽署空白契約書等情
        ，亦如前述，是不能以被告乙○○所提出上述簽到簿，
        推翻證人丁○○、乙○○前述證詞之可信性，換言之，
        亦不能作為對被告甲○○有利之認定。
（十三）綜上，被告甲○○之辯解，顯為臨訟卸責之詞，不可採
        信。此外，復有法務部調查局95年1 月2 日調科貳字第
        09400569170 號鑑定通知書1 份（參本院審卷第58至60
        頁）、上述土地買賣契約書影本2 份（原本1 份）、偽
        造之不動產買賣契約書影本1 份（原本1 份）、切結書
        1 張、支票影本1 份（參同上他卷第22頁）在卷可佐，
        其偽造文書之犯行，洵堪認定。
三、核被告甲○○所為，係犯刑法第210 條之偽造私文書罪。被
    告甲○○與不詳姓名年籍之成年人，就上述偽造私文書之行
    為，有犯意聯絡與行為分擔，為共同正犯。又被告甲○○與
    前述不詳姓名年籍之成年人，偽刻地主「乙○○」、「吳清
    溪」、「劉鳳珠」3 人之印章，並偽簽「乙○○」、「吳清
    溪」、「劉鳳珠」3 人之署名，復偽蓋乙○○等3 人之印章
    ，在前述不動產買賣契約書上之「出賣人欄」、「付款欄」
    3 欄、「立書約人欄」下等行為，均為其偽造私文書之階段
    行為，均不另論罪。爰審酌被告甲○○為經營環保事業，欲
    取得銀行較高額之貸款以利運作，竟未得地主乙○○等人之
    同意，私自偽造前述業已提高約定價金的不動產買賣契約書
    ，雖未行使，但足生損害於地主乙○○等人，實無可取。且
    被告甲○○於偵審程序中，在上述明確證據下，仍飾詞卸責
    ，否認犯行，足見其無悔意，犯後態度不佳。復斟酌被告之
    犯罪動機、目的、手段、與被害人即告訴人之前並不認識、
    告訴人尚未受有實質之損害及犯後態度不佳等一切情狀，量
    處如主文所示之刑，並諭知易科罰金之折算標準（按被告於
    行為時之刑法第41條第1 項前段規定：「犯最重本刑為5 年
    以下有期徒刑以下之刑之罪，而受6 個月以下有期徒刑或拘
    役之宣告，因身體、教育、職業、家庭之關係或其他正當事
    由，執行顯有困難者，得以1 元以上3 元以下折算1 日，易
    科罰金。」。又被告行為時之易科罰金折算標準，修正前罰
    金罰鍰提高標準條例第2 條前段（現已刪除）規定，就其原
    定數額提高為100 倍折算1 日，則本件被告行為時之易科罰
    金折算標準，應以銀元300 元折算1 日，經折算為新臺幣後
    ，應以新臺幣900 元折算為1 日。惟95年7 月1 日修正公布
    施行之刑法第41條第1 項前段則規定：「犯最重本刑為5 年
    以下有期徒刑以下之刑之罪，而受6 個月以下有期徒刑或拘
    役之宣告者，得以新臺幣1 千元、2 千元或3 千元折算1 日
    ，易科罰金。」，經比較修正前後之易科罰金折算標準後，
    以95年7 月1 日修正公布施行前之規定，較有利於受刑人，
    則應依刑法第2 條第1 項前段之規定，適用修正前刑法第41
    條第1 項前段規定，定其折算標準，附此敘明）。末查，前
    述偽造之不動產買賣契約書，係證人丁○○、己○○，交付
    證人即地主吳清溪，用以換回證人戊○○所簽發之支票，並
    非被告甲○○所有，自不得沒收。而被告甲○○之共同正犯
    ，亦即上述不詳姓名年籍之成年人所偽刻之「乙○○」、「
    吳清溪」、「劉鳳珠」之印章（詳如附表編號一），並無證
    據證明業已滅失，前述不動產買賣契約書上所偽造之乙○○
    等人署名、印文（詳如附表編號二、三），均應依刑法第21
    9 條之規定沒收之。
據上論斷，應依刑事訴訟法第299 條第1 項前段，刑法第2 條第
1 項、第28條、第第210 條、第219 條、修正前刑法第41條第1
項前段，罰金罰鍰提高標準條例第2 條，現行法規所定貨幣單位
折算新臺幣第2 條，判決如主文。
本案經檢察官黃智勇到庭執行職務。
中    華    民    國    95    年    8     月    23    日
                  刑事第三庭  審判長法  官  柳章峰
                                    法  官  吳國聖
                                    法  官  呂曾達
以上正本證明與原本無異。
如不服本判決，應於判決送達後10日內向本院提出上訴狀（應抄
附繕本）。告訴人或被害人如對於本判決不服者，應具備理由請
求檢察官上訴，其上訴期間之計算係以檢察官收受判決正本之日
期為準。
                                    書記官  許千士
中    華    民    國    95    年    8     月    23    日
附表：
一、偽刻之「乙○○」、「吳清溪」、「劉鳳珠」印章各1 枚。
二、不動產買賣契約書上偽造之「乙○○」、「吳清溪」、「劉
    鳳珠」署名各2 枚。
三、不動產買賣契約書上偽造之「乙○○」、「吳清溪」、「劉
    鳳珠」印文各5 枚。
附錄本案論罪法條全文：
刑法第210條。
中華民國刑法第210條
（偽造變造私文書罪）
偽造、變造私文書，足以生損害於公眾或他人者，處 5 年以下有
期徒刑。


司法院資訊處製作；財團法人民間司法改革基金會備份。
